臺灣臺北地方法院交通事件裁定　　　　　96年度交聲字第27號
原處分機關　臺北市交通事件裁決所
異　議　人
即受處分人　甲○○
上列異議人因違反道路交通管理處罰條例案件，對於臺北市交通
事件裁決所中華民國95年12月27日所為之處分（原處分案號：北
市裁二字第裁22-ZDA039180號），聲明異議，本院裁定如下：
    主  文
異議駁回。
    理  由
一、原處分意旨略以：異議人即受處分人甲○○所有之車號7U-2
    156號自用小客車，於民國95年10月27日下午2時59分許，駕
    駛行至國道一號高速公路北上272.8公里處時，經警以雷射
    測速器測獲其行速101公里，與前車未保持50.5公尺以上行
    車安全距離，經照相採證後，依違反道路交通管理處罰條例
    第33條規定逕行製單舉發，嗣將該舉發通知單送達異議人後
    ，異議人於應到案日期前向原處分機關提出申訴，經原處分
    機關請舉發機關調查結果，仍認異議人確有上開違規行為，
    乃依道路交通管理處罰條例第33條第1項第2款及第63條第1
    項第1款規定，於95年12月27日以北市裁二字第裁22-ZDA039
    180號裁處異議人罰鍰新臺幣3000元，並記違規點數1點。
二、受處分人經本院通知後未到庭，然依其聲明異議狀所載，則
    否認有上開違規行為，辯稱：本件係黑白之舉發照片，並無
    法辨識車色、款式是否為伊所有車輛，縱令是伊之車輛，然
    本件舉發照片亦無法證明是否因前車變換車道超車、煞車、
    減速或有特殊狀況，以致伊無法保持行車安全距離云云。
三、本院按汽車行駛高速公路，前後兩車間之行車安全距離，在
    正常天候狀況下，依下列規定：一小型車：車輛速率之每小
    時公里數值除以2，單位為公尺，此為高速公路及快速公路
    交通管制規則第6條第1項第1款所明定。次按汽車行駛於高
    速公路、快速公路或設站管制之道路，不遵使用限制、禁止
    、行車管制及管理事項之管制規則而有下列行為者，處汽車
    駕駛人新臺幣3000元以上6000元以下罰鍰：二未保持安全距
    離，道路交通管理處罰條例第33條第1項第2款定有明文。又
    汽車駕駛人有前開條例第33條第1項規定之情形者，除依該
    條項處罰鍰外，並予記違規點數1點，同條例第63條第1項第
    1 款亦定有明文。經查：
    (一)受處分人所有車號7U-2156號自用小客車，於上開時、地
      行經國道一號高速公路，因未保持行車安全距離（時速
      101 公里，應保持50.5公尺，實距不足），為國道公路警
      察局第四警察隊斗南分隊員警以微電腦雷射測速照相系統
      錄影存證，並有該舉發照片附卷可稽。而觀諸本件員警取
      締違規之採證照片以觀，照片反白部分別記載下列數據：
      照片上方由左至右依序係顯示10/27/ 2006（違規日期）
      ，14：59 ：20（違規時間），國道四隊斗南分隊（執行
      分隊）；照片下方由左至右依序係顯示101Kmh（行速）、
      106.4公尺（測距）、國道一號北向272公里800公尺（地
      點），記載完整，內容明確，並無缺失，且雷射槍測速儀
      係以科學方式量測車速，業經世界各國使用多年，準確度
      極高，是受處分人之車輛既經雷射測速器測獲其行速101
      公里，則依前開高速公路及快速公路交通管制規則第6條
      第1項第1 款之規定，應與前車保持50.5公尺以上之行車
      安全距離，惟依卷附採證照片所示，受處分人之車輛與前
      車距離未達30公尺（照片中每一間隔為10公尺，距離未達
      3 間隔，有內政部警政署國道公路警察局第四警察隊95年
      12月6日公警四交字第0950472065號函可按），其有未依
      規定與前車保持安全距離之違規行為，至為明確。
    (二)受處分人雖否認該違規車輛是其所有云云。然經本院就此
      向上開舉發單位調閱舉發時之錄影資料，依該舉發單位以
      96年1月17日公警四交字第0960470160號函所檢附之彩色
      採證照片所示，本件違規車輛之車牌號碼確為7U-2156號
      ，而該車輛則確為受處分人所有，亦有車籍查詢資料在卷
      足憑，故本件違規車輛確為受處分人所有無訛。至於受處
      分人以前詞否認有上開違規行為云云。然經本院依職權勘
      驗上開舉發單位所檢送之錄影光碟結果：受處分人前方之
      銀色休旅車一直駛於靠近安全島之車道，並未有變換車道
      之情事，有本院96年1月22日勘驗筆錄可按。又依上開採
      色彩證照片所示，受處分人及其前方車輛，均無任何煞車
      燈亮起之情。況且，對於因前車變換車道超車、煞車減速
      ，或有特殊狀況致後方車輛無法保持行車安全距離之情形
      ，則不在舉發範圍內，有內政部警政署國道公路警察局第
      四警察隊95年12月6日公警四交字第0950472065號函可按
      。是受處分人此部分所辯，亦非可採。
    (三)綜上所述，受處分人所有之上開自用小客車，確於上揭時
      、地有未依規定與前車保持安全距離之違規行為。從而，
      原處分機關依上開道路交通管理處罰條例之規定，裁處異
      議人罰鍰新臺幣3000元，並依同條例第63條第1項第1款規
      定記違規點數1點，核無不當，本件聲明異議為無理由，
      應予駁回。
據上論斷，應依道路交通案件處理辦法第19條，裁定如主文。
中　　華　　民　　國　　96　　年　　6 　　月　　22　　日
                  交通法庭法　官  許泰誠
以上正本證明與原本無異。
如不服本裁定，應於送達後5日內，向本院提出抗告狀。
                           書記官 劉麗英
中　　華　　民　　國　　96　　年　　6 　　月　　22　　日
